臺灣新竹地方法院簡易庭裁定
111年度竹秩字第19號
移送機關  新竹市警察局第二分局
被移送人  彭忠順


          林采婕


上列被移送人等因違反社會秩序維護法案件，經移送機關於民國
111年4月29日以竹市警二分偵字第1110011435號移送書移送審理
，本院裁定如下：
    主  文
彭忠順、林采婕均不罰。
   事實及理由
一、移送意旨略以：被移送人彭忠順、林采婕於民國111年3月25
    日15時30分許、111年3月26日23時許，至被害人鄭至幃位於
    新竹市北區南寮漁港直銷中心內，滋擾被害人。因認被移送
    人彭忠順、林采婕均涉有社會秩序維護法第68條第2款之藉
    端滋擾住戶行為等語。
二、按犯罪事實應依證據認定之，無證據不得認定犯罪事實，上
    開規定於違反社會秩序維護法案件亦準用之，刑事訴訟法第
    154條第2項、社會秩序維護法第92條定有明文。又認定不利
    於被告之事實，須依積極證據，苟積極證據不足為不利被告
    之認定時，即應為有利於被告之認定，更不必有何有利之證
    據。而認定犯罪事實所憑之證據，雖不以直接證據為限，間
    接證據亦包括在內；然而無論直接或間接證據，其為訴訟上
    之證明，須於通常一般之人均不致有所懷疑，而得確信其為
    真實之程度者，始得據為有罪之認定，倘其證明尚未達到此
    一程度，而有合理之懷疑存在時，即無從為有罪之認定。又
    按依社會秩序維護法第45條第2項之規定，警察機關移請裁
    定之案件，該管簡易庭認為不應處罰為適當者，得逕為不罰
    之裁定。復按藉端滋擾住戶、工廠、公司行號、公共場所或
    公眾得出入之場所者，處3 日以下拘留或新臺幣12,000元以
    下罰鍰，社會秩序維護法第68條第2 款定有明文；其立法意
    旨，由法條文字將「住戶、工廠、公司行號、公共（眾）場
    所」列為保護對象可知，該條文乃在保護多數人聚集之場所
    ，其場域之安寧秩序不受侵害，至於個人而未涉及多數人者
    即非屬本條規定之保護對象；又該規定所謂「藉端滋擾」，
    即應指行為人有滋擾場所之本意，而以言語、行動等方式，
    藉特定事端擴大發揮，踰越該事端在一般社會大眾觀念中所
    容許之合理範圍，而擾及場所之安寧秩序致難以維持或回復
    者而言。
三、移送機關認上開被移送人彭忠順、林采婕於上開時、地涉有
    社會秩序維護法第68條第2款之行為，無非係以被移送人2人
    於警詢之供述、被害人鄭至幃於警詢之指述、偵查報告、新
    竹市警察局第二分局受（處）理案件證明單為證。惟查：
　㈠訊之被移送人彭忠順堅決否認於前開時間前往被害人做生意
    之場所，辯稱：我111年3月25日沒有去等語；被移送人林采
    婕則以：111年3月25日與另一個朋友去找被害人未遇，僅告
    知被害人之母親有事找他，留下聯繫方式後就離開了等語為
    辯。互核被移送人2人所述，111年3月25日被移送人彭忠順
    並未前往上開地點，移送意旨所述被移送人於111年3月25日
    前往被害人之營業場所云云，已有可疑。
　㈡再者，訊之被害人鄭至幃於警詢時陳稱：111年3月25日15時3
    0分許，他們直接到我做生意的地方找我，我覺得他們這樣
    已經打擾到我跟我的家人，後續他們傳訊息的內容也表示會
    再來我家做生意地方找我，我覺得很困擾；111年3月26日左
    右，他們去我朋友的工作場所，要求我朋友打電話給我，並
    說若我不跟他們談，就直接打給我媽媽，我覺得嚴重打擾到
    我跟我朋友等語，然被移送人彭忠順於111年3月25日並未前
    往，已如前述，則被害人鄭至幃指訴之行為人為何？被移送
    人彭忠順有無前往？被移送人林采婕縱於前開111年3月25日
    前往被害人之營業場所，則被移送人林采婕藉端滋擾之方式
    為何？在在均尚有未明。再者，被害人所指111年3月26日藉
    端滋擾之地點為「其友人之工作場所」，則該行為人、被害
    人、藉端滋擾之方式各為何？亦多所不明。本院遍查卷內證
    據，除被害人之指訴外，本件移送意旨所指之行為時間不明
    ，行為人亦有誤，且均查無任何被移送人2人有何以言語、
    行動等方式，滋擾場所、擾及場所之安寧秩序致難以維持或
    回復者之行為，本件除被害人之指述及偵查報告、新竹市警
    察局第二分局受（處）理案件證明單外，移送機關亦未提出
    被移送人2人確有違反社會秩序維護法第68條第2 款之鄭至
    幃之通訊畫面、現場照片、監視光碟或相關證人之證述等其
    他證據以實其說，自難認被害人前開所述為有理由。
四、揆諸前揭說明，移送意旨僅以被害人指訴被移送人2人有前
    往其營業場所之行為，然其時間、地點及前往之人為何？均
    不明確，且並未敘及被移送人有何其他言詞或行動滋擾他人
    ，進而造成社會安寧秩序影響之情事。移送機關所提出之事
    證，亦無法證明被移送人2人該當社會秩序維護法第68條第2
    款之處罰要件，揆諸上開法條及說明，本件應對被移送人彭
    忠順、林采婕為不罰之諭知。
五、依社會秩序維護法第45條第2 項，裁定如主文。
中　　華　　民　　國　　111 　年　　5 　　月　　13　　日
                  新竹簡易庭  法  官  陳麗芬
如不服本裁定，得於裁定書送達之翌日起5日內，以書狀敘述理
由，向本庭提起抗告。
以上正本證明與原本無異。
中　　華　　民　　國　　111 　年　　5 　　月　　13　　日
                              書記官  李佳穎